臺灣板橋地方法院刑事判決　　　　　　　　　　　　九十一年度簡上字第一七一號
　　上　訴　人　甲○○　男　四.
　　即　被　告
右列上訴人因賭博案件，不服本院板橋簡易庭九十一年度板簡字第六一二號，中華民
國九十一年四月三十日第一審判決（聲請簡易判決處刑案號：九十一年度偵字第五一
九四號），提起上訴，本院管轄之第二審合議庭判決如左：
    主  文
上訴駁回。
    事  實
一、甲○○在台北縣樹林巿東華街三十七號經營「飲食麵攤」，詎明知未依電子遊戲
    場業管理條例辦理營利事業登記者，不得擅自經營電子遊戲場業，竟基於賭博之
    概括犯意及經營電子遊戲場業之犯意，自民國九十一年三月二日下午四時起，在
    台北縣樹林巿東華街三十七號公眾得出入之場所，擺設電子遊戲機「小瑪莉」二
    台，經營電子遊戲場業，並連續由不特定之人把玩該等機台以賭博財物，其方式
    係每次投入十元硬幣，按比例開分押注，如押中則可依所把玩機台之倍率而得倍
    數不等之分數，且賭客得將所得分數向甲○○洗分折換為現金，而如沒押中則由
    電子遊戲機沒入所投入之硬幣。嗣於九十一年三月六日凌晨三時許，鄭銘隆（業
    經原審判處罰金一千元，未據上訴，業已確定）正在上址玩電重遊戲機「小瑪莉
    」時為警查獲，並扣得插電營業中之「小瑪莉」二台（含ＩＣ板二塊）及賭資新
    臺幣（下同）二千四百四十元。
二、案經台北縣政府警察局樹林分局報請臺灣板橋地方法院檢察署檢察官偵查起訴。
    理  由
一、訊據被告甲○○矢口否認有何賭博及違反電子遊戲場業管理條例第二十二條規定
    之犯行，辯稱：伊僅經營小吃餐飲為業，並未經營電子遊戲場業務，而查獲之電
    動機具係於九十一年三月五日下午四時許，自稱電玩公司之人，趁伊不在店內而
    僅有一八十餘歲之祖母在店內時，自行將電動機具放置店內並插上電源云云。經
    查：
  (1)右開事實業據被告迭於警訊及偵查中（見偵查卷第三頁背面、第二十八頁背面）
    坦承不諱，復經正在現場把玩電動賭博機具之證人鄭銘隆於警訊中證述：「（問
    ：你是以何種方式把玩賭博電動玩具小瑪莉？）是以投銅板方式進入賭博電動玩
    具小瑪莉內，然後再選擇自己喜歡的目標下注。」、「（問：你把玩賭博電動玩
    具小瑪莉時，其銅板是自己帶來的還是跟甲○○換取（換零錢多少）？）是跟甲
    ○○所換取，其換取的零錢是一佰元。」等語明確，且有臺北縣政府警察局（樹
    林分局）臨檢紀錄單、扣押筆錄各一紙附卷可稽，及電動賭博機具二台、賭資二
    千四百四十元扣案可資佐證。設第三人未經被告之同意，逕自將上開電動賭博機
    具放置於被告經營之小吃店內，被告當可不插電營業，甚且將電動賭博機具移置
    於店外，以表拒絕他人寄放之意思，然被告並未如此處理，竟將電動賭博機具插
    電營業，兌換零錢予賭客鄭銘隆，實與常情悖違，被告於本院始翻異前詞，且未
    提出事證證明其在本院中之供述與實情相符，自不足採。至於被告於警訊及偵查
    時迭稱前開電動賭博機具係他人所寄放云云，惟查，關於寄放者之姓名、聯絡方
    式乙節，迄未據被告陳明，自難遽認該機具係由不詳年籍、姓名之人所寄放。
  (2)按電子遊戲場業管理條例於八十九年二月三日經總統公布施行，並自同年月五日
    生效，是該條例生效後，設置以電腦方式操縱，產生或顯示聲光影像、圖案、動
    作之電子遊戲機，供不特定人為益智或娛樂之營利事業（同條例第三條、第四條
    參照），應依電子遊戲場業管理條例第十一條之規定辦理營利事業登記，未依該
    條例辦理營利事業登記者，依同條例第十五條之規定，即不得經營電子遊戲場業
    。又按電子遊戲場業管理條例第一條明示「為管理電子遊戲場業，並維護社會安
    寧，善良風俗、公共安全及國民身心健康，特設定本條例」，是該條例立法目的
    之一即在於管理電子遊戲場業。而所謂電子遊戲場業，依該條例第三條規定，係
    指設置電子遊戲機供不特定人益智娛樂之營利事業。換言之，僅須設置電子遊戲
    機供人娛樂以營利者，即屬電子遊戲場業管理條例所指之電子遊戲場業，其規模
    如何則非所問。再者，依該條例第十六條規定，非電子遊戲場業之其他營利事業
    ，不得就其營業場所，「供他人設置」電子遊戲機營業，如違反該條規定，依第
    二十八條規定處行為人新台幣十萬元以上五十萬元以下罰鍰，並限期令其改善，
    是以，在非電子遊戲場業之其他營利事業場所設置電子遊戲機以營利者，仍屬由
    該條例規範之範疇，益徵該條例所指之電子遊戲場業並不專以設置電子遊戲機供
    人娛樂為限，在非電子遊戲場業之其他營利事業場所設置者仍屬之。是以，如係
    在自己經營之非電子遊戲場業之營業場所，自己附帶擺設電子遊戲機供人娛樂者
    ，仍屬該條例第三條所指之「設置電子遊戲機供不特定人益智娛樂之營利事業」
    ，依該條例第十五條規定，仍應辦理營利事業登記後始得營業。換言之，所謂電
    子遊戲場業，僅須有設置電子遊戲機供人為益智娛樂者即屬之（該條例第三條）
    ，至其係專以提供電子遊戲機供人娛樂或在非電子遊戲場業之營業場所附帶提供
    電子遊戲機供人娛樂，應非所問。從而在非電子遊戲場業之營業場所（如超商、
    保齡球館、紅茶店、撞球場等），附帶擺設電子遊戲機供人娛樂者，仍須依該條
    例第十五條規定辦理營利事業登記後始得擺設，否則，仍應依該條例二十二條論
    罰。被告辯稱其僅係經營小吃餐飲業，而未經營電子遊戲場業云云，自非的論，
    不足採信。綜上所述，被告所辯，核係事後卸責之詞，殊不足採，是以本件事證
    已甚明確，被告之犯行，應可認定。
二、查被告甲○○在公眾得出入之場所擺設上揭賭博性電子遊戲機，由不特定之人把
    玩該等機台以賭博財物，且未辦理登記經營電子遊戲場業而違反電子遊戲場業管
    理條例第十五條之規定，應依同條例第二十二條處罰（部分實務見解認為，擺設
    賭博性電子遊戲機將無從獲准經營電子遊戲場業，不生違反電子遊戲場業管理條
    例第十五條之問題；惟本院認為本件電子遊戲機台，不論經營者其主觀目的為何
    ，客觀上該等電子機台仍屬於該條例第四條第一項所稱之電子遊戲機，被告甲○
    ○擅自經營此等遊戲機並以此與他人對賭，即有該條例第十五條之適用，此由該
    條例第二十七條及第三十五條規定「涉有賭博嫌疑者，移送司法機關依法辦理」
    ，可知縱係合法登記經營之電子遊戲場業者倘有賭博財物之犯行，仍無從脫免於
    刑事責任之訴追，故若解為自始即以賭博主觀犯意而未辦理營利事業登記即經營
    電子遊戲場業以遂賭博犯行者反因其非以益智娛樂為目的而認無從論以該條例第
    二十二條刑責，顯非該條例立法以求健全管理電子遊戲場業之本旨，故應解釋凡
    經營符合該條例第四條第一項電子遊戲機者，客觀上即有依該條例辦理營利事業
    登記之義務，至經營者主觀上欲以該等電子機台從事何種營業行為並非所問，且
    該條例第四條第二項僅係供行政機關分類判別之用，非得逕認自始設計為供賭博
    所用之電子機具因不符合該條項而無從辦理營利登記即得脫免同條例第二十二條
    之刑事責任），核係犯刑法第二百六十六條第一項之在公眾得出入場所賭博財物
    罪、違反電子遊戲場業管理條例第十五條規定，應依同條例第二十二條處罰。被
    告多次賭博行為，時間緊接，所犯犯罪構成要件相同，顯係基於概括犯意反覆為
    之，為連續犯，依法以一罪論。又被告所犯上揭二罪間，具有方法與結果之牽連
    關係，為牽連犯，應從一重之違反電子遊戲場業管理條例論處。原審以被告犯行
    明確，認被告所為係犯違反電子遊戲場業管理條例第十五條規定，應依同條例第
    二十二條論處，核無違誤。且爰審酌被告平日素行尚稱良好，因一時失慮致罹刑
    章、被告於現場擺設電子遊戲機數量、擺設電子遊戲機賭博對社會風氣所造成危
    害，及翻異前詞，否認犯行之犯後態度等一切情狀，原審依刑事訴訟法第四百四
    十九條第一項前段、第四百五十四條第二項、電子遊戲場業管理條例第二十二條
    、第十五條，刑法第二條第一項前段、第十一條前段、第二百六十六條第一項前
    段、第二項、第五十六條、第五十五條、第四十一條第一項前段、罰金罰鍰提高
    標準條例第一條前段、第二條，量處拘役五十日，並諭知易科罰金之折算標準（
    以三百元折算一日），且宣告沒收電動賭博機具二台（含ＩＣ板二塊，原審判決
    主文欄疏未載明，因無涉被告之犯行及罪責之認定與宣示，故應僅予補充即可，
    附此敘明）與賭資二千四百四十元，認事用法，核無不合，量刑亦屬妥適。上訴
    意旨求予撤銷改判，為無理由，應予駁回。
三、被告經合法傳喚，無正當理由不到庭，不待其陳述，逕行判決。
據上論斷，應依刑事訴訟法四百五十五條之一第一項、第三項、第三百七十一條、第
三百六十八條，判決如主文。
本案經檢察官郭緯中到庭執行職務。
中      華      民      國      九十一      年      十      月    四    日
                                      臺灣板橋地方法院刑事第四庭
                                          審判長法  官  許  仕  楓
                                                法  官  徐  子  涵
                                                法  官  徐  福  晉
右正本證明與原本無異
本件不得上訴
                                          書   記   官  陳  慧  儷
中      華      民      國      九十一      年      十      月    四    日
附錄本案論罪科刑法條全文：
刑法第二百六十六條
在公共場所或公眾得出入之場所賭博財物者，處一千元以下罰金。但以供人暫時娛樂
之物為賭者，不在此限。
當場賭博之器具與在賭檯或兌換籌碼處之財物，不問屬於犯人與否，沒收之。
電子遊戲場業管理條例第二十二條
違反第十五條規定者，處行為人一年以下有期徒刑、拘役或科或併科新臺幣五十萬元
以上二百五十萬元以下罰金。
